臺灣基隆地方法院刑事判決　　　　　 94年度訴字第922號
公　訴　人　臺灣基隆地方法院檢察署檢察官
被　　　告　甲○○
上列被告因違反毒品危害防制條例案件，經檢察官提起公訴（9
4年度毒偵字第2774號），被告為有罪之陳述，本院合議庭裁定
由受命法官獨任以簡式審判程序進行審理，並判決如下：
    主  文
甲○○連續施用第一級毒品，累犯，處有期徒刑捌月，扣案之第
一級毒品海洛因貳包（毛重參點伍公克）及海洛因殘渣袋肆只，
沒收銷燬之；又連續施用第二級毒品，累犯，處有期徒刑伍月，
扣案第二級毒品安非他命壹包（毛重貳點貳公克）沒收銷燬之。
應執行有期徒刑壹年，扣案之第一級毒品海洛因貳包（毛重參點
伍公克）及海洛因殘渣袋肆只、第二級毒品安非他命壹包（毛重
貳點貳公克），均沒收銷燬之。
    事  實
一、甲○○前因二次違反毒品危害防制條例案件，先後經送觀察
　　、勒戒後，均因認無繼續施用毒品之傾向，復經臺灣基隆地
　　方法院檢察署檢察官分別於民國91年2月22日及92年10月14
　　日釋放並為不起訴處分。另因涉犯傷害罪案件，經臺灣基隆
　　地方法院檢察署檢察官提起公訴，並經臺灣高等法院以92年
　　度上訴字第1955號判處有期徒刑1年確定，並於94年1月30日
　　縮刑期滿執行完畢。詎其猶不知悔改，五年內又基於施用毒
　　品之概括犯意，自94年4月初某日起至同年10月5日晚上，在
　　在基隆市某處車上或山上及臺北縣汐止市朋友處等地，以滲
　　入香菸內方式、吸食器燒烤方式，以1星期、2星期一次頻率
  　，連續分別施用第一級毒品海洛因、第二級毒品安非他命多
    次。嗣於94年10月7日14時20分許，警方臨檢甲○○留宿之
　　基隆市○○區○○街201號之新豪景汽車旅館830室，當場查
  　獲第一級毒品海洛因2包及海洛因殘渣袋4只、第二級毒品安
　　非他命1包，警方並經其同意採集尿液，送驗結果呈嗎啡陽
  　性及安非他命反應，而悉上情。
二、案經基隆市警察局第四分局報告臺灣基隆地方法院檢察署檢
    察官偵查起訴。
    理  由
壹、程序事項
    查本件被告甲○○所犯者非為死刑、無期徒刑、最輕本刑為
    3 年以上有期徒刑之罪或高等法院管轄第一審案件，其於準
    備程序進行中，先就被訴事實為有罪之陳述，經告知其簡式
    審判程序之旨，並聽取公訴人、被告之意見後，本院業已依
    刑事訴訟法第273條之1第1項之規定，裁定由受命法官獨任
    以簡式審判程序進行本案之審理。
貳、實體事項
一、前揭事實業據被告於本院審理時坦承不諱，並有扣案之第一
    級毒品海洛因貳包（毛重參點伍公克扣案）及殘渣袋肆只、
    第二級毒品安非他命壹包（毛重貳點貳公克）可憑。而被告
    於94年10月7日15時40分為警查獲後所採集之尿液檢體，經
    送請臺灣尖端先進生技醫藥股份有限公司檢驗，結果呈海洛
    因之嗎啡陽性反應（由於海洛因在人體內會代謝成嗎啡，因
    此涉嫌海洛因之吸食者，係檢驗其尿液中之嗎啡反應）、甲
    基安非他命陽性反應，有該公司94年10月21日濫用藥物檢驗
    報告1紙附卷可稽，足見被告自白施用第一級毒品海洛因、
    第二級毒品安非他命之情節，與事實相符，應可採信。又被
    告前因施用毒品案件，經觀察、勒戒後，認無繼續施用毒品
    之傾向，由臺灣基隆地方法院檢察署檢察官於91年2月20日
    、92年10月13日，以91年度毒偵字第127號、92年度毒偵緝
    字第98號為不起訴處分確定，此有不起訴處分書附卷足佐。
    綜上所陳，本案事證明確，被告於觀察、勒戒完畢後，5年
    以內再犯施用毒品之犯行，堪可認定，應依法論科。
二、論罪科刑：
    (一)查海洛因、安非他命分別係毒品危害防制條例所列管之
        第一級、第二級毒品，此為該條例第2條第2項第1款、
        第2款所明定；又犯毒品危害防制條例第10條施用毒品
        之罪者，檢察官應聲請法院裁定，令被告入勒戒處所觀
        察、勒戒，經觀察、勒戒後，無繼續施用毒品之傾向者
        ，應即釋放，並由檢察官為不起訴處分，有繼續施用毒
        品之傾向者，則由檢察官先聲請法院裁定令入戒治處所
        施以強制戒治，俟強制戒治期滿，再行釋放，並由檢察
        官為不起訴處分；而依前開規定觀察勒戒或強制戒治執
        行完畢釋放後，5年內再犯施用毒品之罪者，檢察官應
        依法追訴，毒品危害防制條例第20條第1項、第2項、第
        23條第2項分別定有明文。
    (二)核被告於觀察、勒戒完畢後，5年以內再犯施用第一級
        毒品海洛因、第二級毒品安非他命之行為，係犯毒品危
        害防制條例第10條第1項之施用第一級毒品罪、同條第2
        項之施用第二級毒品罪。被告持有第一級毒品海洛因、
        第二級毒品安非他命之低度行為，應為施用毒品之高度
        行為所吸收，均不另論罪。被告前後多次施用第一級毒
        品海洛因、第二級毒品安非他命之犯行，時間緊接，所
        犯各係構成要件相同之罪名，顯係各基於概括犯意而反
        覆為之，均為連續犯，應依刑法第56條之規定，論以一
        罪，並依法加重其刑。又被告所犯上開二罪，犯意各別
        ，行為互殊，應予分論併罰。查被告前曾受如事實欄所
        載有期徒刑之執行，此有臺灣高等法院被告前案紀錄表
        附卷可考，其於有期徒刑執行完畢後5年以內，再犯本
        件最重本刑為有期徒刑以上之刑之罪，為累犯，應遞予
        加重其刑。本院審酌被告犯罪之動機、吸食頻率、曾有
        施用毒品之前科仍不知戒除，惟犯罪後坦承犯行、態度
        良好，且所犯之施用毒品犯行乃戕害自己身心健康，並
        未危及他人等一切情狀，分別量處如主文所示之刑，並
        定其應執行之刑。
    (三)末查，扣案之第一級毒品海洛因貳包（毛重參點伍公克
　　　　）及海洛因殘渣袋肆只，屬毒品危害防制條例所明定列
　　　　管之第一級毒品海洛因；扣案第二級毒品安非他命壹包
  　　　（毛重貳點貳公克），屬毒品危害防制條例所明定列管
    　　之第二級毒品安非他命，此有基隆市警察局第四分局查
      　獲毒品危害防制條例毒品初步鑑定報告書在卷可稽，毒
        品危害防制條例第18條第1項前段均沒收銷燬之。
據上論斷，應依刑事訴訟法第273 條之1 第1 項、第299 條第1
項前段，毒品危害防制條例第10條第1 項、第2 項、第18條第1
項前段，刑法第11條前段、第56條、第47條、第51條第5款判決
如主文。
本案經檢察官乙○○到庭執行職務。
中　　華　　民　　國　　94　　年　　12　　月　　8　　日
                  刑事第二庭法  官  陳伯厚
以上正本證明與原本無異。
對於本件判決如有不服，應於收受送達後10日內，向本院提出上
訴書狀，上訴於臺灣高等法院，並按他造當事人之人數附具繕本
。
中　　華　　民　　國　　94　　年　　12　　月　　8　　日
                            書記官  明祖斌
附錄論罪法條：
毒品危害防制條例第10條
施用第一級毒品者，處 6 月以上 5 年以下有期徒刑。
施用第二級毒品者，處 3 年以下有期徒刑。
